臺灣彰化地方法院刑事判決　　　　　　　　　　　　　　九十一年度易字第九三號
　　公　訴　人　臺灣彰化地方法院檢察署檢察官
　　被　　　告　甲○○　男　五.
右列被告因竊盜案件，經檢察官提起公訴（九十年度偵緝字第三六一號），本院判決
如左:
        主  文
甲○○無罪。
        理  由
一、公訴意旨略以：被告被告甲○○意圖為自己不法之所有，於民國八十七年六月十
    二日十四時許至同年月十三日六時三十分許間之不詳時點，在雲林縣林內鄉○○
    村○○○路地下道旁，以不詳方式竊取乙○○所有停放該處之小松牌挖土機（型
    號ＰＣ３００─３，車體號碼：一四０一二號，引擎號碼：六Ｄ─000000
    00）一部，得手後即於同年六月十二日詢問其友人即另案被告莊永然（另案偵
    審中）ＰＣ３００─３型號之中古挖土機之價格為何，經莊永然告知價格為新台
    幣（下同）五十五萬至六十五萬元後，被告甲○○便於同年月十三日以五十五萬
    元之價格售予莊永然，嗣莊永然即於同年六月十五日另以六十五萬元之價格賣予
    另案被告李兆興（另案偵審中）並委由甲○○以回頭拖車於同年六月十六日凌晨
    四時許，載運至李兆興位於台北縣新莊市○○路五四九號之祥基機械工廠。嗣李
    兆興於八十七年六月二十三日再將該部挖土機經由莊樹峰（另案偵審中）之居間
    而以七十萬元售予同案被告陳滄田（另已不起訴處分），陳滄田前曾經其友人乙
    ○○告知遺失所有之挖土機一部，遂通知乙○○前往查看，得知確為乙○○所遺
    失之挖土機，即報警處理始查獲上情。因認被告甲○○涉有刑法第三百二十條第
    一項之竊盜罪嫌云云。
二、按犯罪事實應依證據認之，無證據不得推定其犯罪事實；又不能證明被告犯罪者
    ，應諭知無罪之判決，刑事訴訟法第一百五十四條及第三百零一條第一項定有明
    文。本件訊據被告堅決否認涉有前開竊盜之犯行，並辯稱：伊未竊取前揭小松牌
    挖土機，該挖土機係伊向人購得後再轉莊永然等語。經查：公訴人認被告涉有所
    指之竊盜罪，無非係以陳忠成八十七年六月間並未在台灣省，被告辯稱系爭挖
    土機係於八十七年六月十五日向陳忠成所購得等語不採信。被告所提出陳忠成
    之讓渡證明所載為：「˙˙˙三鈴３００  ３型挖土機˙˙˙」，亦與該系爭挖
    土機為「小松牌挖土機（型號ＰＣ３００─３）」等情不符被告早於八十七年
    六月十三日即將該挖土機售予莊永然，並由莊永然轉售李兆興等情，為據。惟觀
    諸前開證據僅能證明被告甲○○確實出售ＰＣ３００─３型號之中古挖土機予莊
    永然，而至於來源不一，惟終不能以此推論該挖土機係被告甲○○竊盜而來。再
    者，依公訴人所舉之讓渡證明，適合證明被告甲○○係有在從事挖土機等機具買
    賣（含轉手買賣）之行為，此與被告甲○○堅稱伊有出售中古挖土機等語，並不
    相齬。另依甲○○所陳以觀，其應涉有故買贓物罪嫌，該罪之最重本刑與本件公
    訴人所指竊盜罪相比較，並無差別，故其所陳並非脫罪之舉，因此，衡諸上情，
    被告所辯，尚可採信。既無證據證明被告涉有公訴人所指之犯行，則依前揭說明
    ，本件應為罪之諭知，方為適法。至被告所涉故買贓物罪嫌，應移由檢察官偵查
    起訴之，併此敘明。
據上論斷，應依刑事訴訟法第三百零一條第一項，判決如主文。
本案經檢察官陳嘉瑜到庭執行職務。
中      華     民      國      九十一      年    十二  月  三十一  日
                                臺灣彰化地方法院刑事第一庭
                                      法      官  洪  志  賢
右正本證明與原本無異。
如不服本判決，應於判決送達後十日內向本院提出上訴狀( 須附繕本 )。
告訴人或被害人對於判決如有不服具備理由請求檢察官上訴者，其上訴期間之計算係
以檢察官收受判決正本之日期為準。
                                      法院書記官  洪  年  慶
中      華      民      國      九十二      年    一    月    七    日
